高雄高等行政法院裁定　　　　　　　　　　　　　　　　九十三年度停字第四五號
　　聲　請　人　甲○○
　　相　對　人　法務部行政執行署高雄行政執行處
　　代　表　人　乙○○　○○
右當事人間因執行命令事件，聲請人聲請停止執行。本院裁定如左：
    主　文
聲請駁回。
聲請程序費用由聲請人負擔。
    理　由
一、按於行政訴訟起訴前，如原處分或決定之執行，將發生難於回復之損害，且有急
    迫情事者，當事人得聲請行政法院裁定停止執行，行政訴訟法第一百十六條第三
    項前段固有明文。然所謂難以回復之損害，係指其損害不能回復原狀，或不能以
    金錢賠償，或在一般社會通念上，如為執行可認達到回復困難之程度而言。另「
    義務人或利害關係人對執行命令、執行方法、應遵守之程序或其他侵害利益之情
    事，得於執行程序終結前，向執行機關聲明異議。前項聲明異議，執行機關認其
    有理由者，應即停止執行，並撤銷或更正已為之執行行為；認其無理由者，應於
    十日內加具意見，送直接上級主管機關於三十日內決定之。行政執行，除法律另
    有規定外，不因聲明異議而停止執行。但執行機關因必要情形，得依職權或申請
    停止之。」行政執行法第九條亦定有明文；可知，上述行政訴訟法第一百十六條
    所稱原處分，是指行政機關就公法上具體事件所為對外直接發生法律效果之單方
    行政行為，至於行政執行行為，則非行政訴訟法第一百十六條所規範之原處分；
    人民若對執行命令等執行行為有所爭執，則應循上述行政執行法第九條規定之程
    序請求救濟。
二、本件原告聲請意旨略謂：聲請人於民國（下同）九十三年十二月十日接奉相對人
    九十三年十二月十日雄執壬九十二年稅執字第○○一八五七四六號執行命令；然
    聲請人均未曾收受地價稅繳款書，卻遭受移送相對人執行，致聲請人個人信用受
    損，故聲請停止相對人九十三年十二月十日雄執壬九十二年稅執字第○○一八五
    七四六號執行命令之執行等語。
三、經查，聲請人本件聲請停止執行之相對人九十三年十二月十日雄執壬九十二年稅
    執字第○○一八五七四六號執行命令，其內容為：「主旨：義務人服務於第三人
    每月應領薪津（包括薪俸、各種津貼及補助費等在內）於三分之一，及年終、考
    核、績效獎金在四分之三範圍內均應予以扣押，其效力及於扣押後應受及增加之
    給付，第三人不得向義務人清償，義務人亦不得收取或為其他處分，並請第三人
    按月將扣押金額交付移送機關收取。說明一、本處受理九十二年度綜所稅執字第
    一八五七四六號義務人甲○○（統一編號：Ｚ000000000）之執行事件
    ，應執行新臺幣伍仟陸佰壹拾貳元（內含執行必要費用貳佰參拾肆元）。．．．
    。」有該執行命令影本附卷可稽。可知，本件聲請人所聲請停止執行者乃相對人
    為進行行政執行所為之執行命令，而此執行命令，依首開所述，並非得依行政訴
    訟法第一百十六條第三項規定聲請停止執行之原處分，故聲請人據以對之聲請停
    止執行，於法自有未合。又相對人所以為九十三年十二月十日雄執壬九十二年稅
    執字第○○一八五七四六號執行命令，不論是依據聲請人主張或執行命令之記載
    ，均是因稽徵機關所為核課稅捐之處分（聲請人聲請狀主張為關於地價稅事件，
    至於上述執行命令則記載是屬綜合所得稅事件），而稅捐之核課，性質上係屬金
    錢之徵納處分，依前開所述，縱不停止執行，於一般社會通念上，亦不會達到回
    復困難之程度，亦即聲請人本件聲請之真意，縱為停止該核課稅捐處分之執行，
    因該核課稅捐處分之執行，對聲請人並不會發生日後難於回復之損害，故揆諸首
    開說明，亦不應准許。
四、依行政訴訟法第一百零四條、民事訴訟法第九十五條、第七十八條，裁定如主文
    。
中　　　華　　　民　　　國　　九十三　　年　　 十二 　　月　　二十一　　日
                              高雄高等行政法院第一庭
                                          審判長法官　  陳　光　秀
                                          法      官　  簡  慧  娟
                                          法      官　  楊　惠　欽
右為正本係照原本作成。
如不服本裁定，應於裁定送達後十日內以書狀敘明理由，經本院向最高行政法院提出
抗告（須按對造人數附具繕本）；並應預繳送達用掛號郵票六份（每份三十四元）。
中　　　華　　　民　　　國　　九十三　　年　　 十二 　　月　　二十一　　日
                                          法院書記官    李  建  霆
